# 请教各位担保费用摊销的问题

提问人：小学生 20060695 时间：2012-02-12 09:50:32
借款担保费用，可以在担保期间内摊销吗？如果一次性计入财务费用，会造成纳税调增事项吗，会产生永久性差异吗？理由根据是什么？请各位高人指教！谢谢了！

回答人：chenyiwei
担保提供方（专业担保公司除外）在担保期间是按照金融工具准则对财务担保合同的规定进行摊销、确认收入和预计负债的。相应地，一次性支付数额较大的担保费，应该可以分期摊销计入损益。如果担保合同是借款合同生效的前提，与借款合同一并签订的，则担保费属于借款辅助费用的组成部分，按借款费用准则处理。